臺灣高雄地方法院刑事判決　　　　　　　 96年度訴字第638號
公　訴　人　臺灣高雄地方法院檢察署檢察官
被　　　告　乙○○
　　　　　　　　　　（現於臺灣高雄監獄另案執行中）
上列被告因毒品危害防制條例案件，經檢察官提起公訴（95年度
毒偵字第8864號）、移送併辦（96年度毒偵字第980 號、96年度
毒偵第1768號），被告於本院準備程序為有罪之陳述，經合議庭
裁定由受命法官依簡式審判程序獨任審理，判決如下：
    主    文
乙○○施用第一級毒品，累犯，處有期徒刑捌月。
    事    實
一、乙○○前於民國83年間因（廢止前）煙毒案件，經本院以83
    年度訴字第154 號、臺灣高等法院高雄分院以83年度上訴字
    第1518號判決判處有期徒刑3 年4 月確定，而於85年4 月1
    日縮短刑期假釋付保護管束，嗣於假釋期間再犯罪，因撤銷
    假釋而於90年9 月13日入監執行殘刑2 年9 月又24日，並於
    93年3 月31日縮短刑期執行完畢。再因施用毒品案件，經本
    院以90年度毒聲字第335 號、第782 號、第4299號裁定送觀
    察、勒戒、強制戒治、停止戒治付保護管束，於91年2 月8
    日強制戒治期滿而釋放，並經臺灣高雄地方法院檢察署檢察
    官於91年2 月26日，以91年度戒毒偵字第163 號為不起訴處
    分確定。詎其仍不知悔改，於前開強制戒治執行完畢釋放後
    5 年內，復基於施用第一級毒品海洛因之犯意，於95年10月
    15日上午某時許，在高雄縣大寮鄉○○村○○路115 號住處
    附近香蕉園內，以針筒注射之方式，施用第一級毒品海洛因
    1 次。嗣於95年10月15日下午4 時許，為警持高雄縣政府警
    察局林園分局採驗尿液通知書強制到場採尿送驗，結果呈毒
    品海洛因代謝後之嗎啡陽性反應，始悉上情。
二、案經高雄縣政府警察局林園分局移送臺灣高雄地方法院檢察
    署檢察官偵查起訴、移送併案審理。
    理    由
一、本件被告所犯係死刑、無期徒刑、最輕本刑為3 年以上有期
    徒刑以外之罪，其於準備程序中就被訴事實為有罪之陳述，
    經法官告知簡式審判程序之旨，並聽取公訴人及被告之意見
    後，本院合議庭認無不得或不宜改依簡式審判程序進行之情
    事，依刑事訴訟法第273 條之1 第1 項、第284 條之1 規定
    ，裁定本件進行簡式審判程序，合先敘明。
二、檢察官、被告於本院準備及審理程序，對起訴書所載證據清
    單所列證據之證據能力，均不爭執，且被告就其警詢、檢察
    官偵訊時之陳述，亦表示無意見等語（參本院卷第67、79頁
    ）。上揭事實，業據被告於本院審理中坦承不諱，並有上開
    證據清單所列之證據在卷可資為證。再被告為警查獲採尿送
    驗後，結果呈嗎啡陽性反應，有長榮大學濫用藥物尿液檢驗
    確認報告1 紙附卷可佐。足認被告上開自白，確與卷內積極
    事證相符，洵堪採為論罪科刑之依據。
三、按犯毒品危害防制條例第10條施用第一、二級毒品之罪者，
    檢察官應先將被告送勒戒處所觀察、勒戒，經觀察、勒戒後
    ，認無繼續施用毒品之傾向者，應即釋放，並為不起訴之處
    分。又觀察、勒戒執行完畢釋放後，5 年內再犯第10條施用
    毒品之罪，檢察官應依法追訴，毒品危害防制條例第20條、
    第23條定有明文。本件被告前因施用毒品案件，經本院以90
    年度毒聲字第335 號、第782 號、第4299號裁定送觀察、勒
    戒、強制戒治、停止戒治付保護管束，於91年2 月8 日強制
    戒治期滿而釋放，並經檢察官於91年2 月26日，以91年度戒
    毒偵字第163 號為不起訴處分確定等情，有台灣高等法院被
    告前案紀錄表1 件足資佐證，其本件施用毒品海洛因之犯行
    ，依上開規定即應追訴處罰。
四、次按海洛因，為毒品危害防制條例第2 條第2 項第1 款，依
    其成癮性、濫用性及對社會危害性所分級管制之第一級毒品
    。核被告所為，係犯毒品危害防制條例第10條第1 項之施用
    第一級毒品罪。被告持有上開毒品海洛因進而施用，其持有
    之低度行為，應為施用之高度行為所吸收，不另論罪。再被
    告於本件犯行後，復再多次為如附表所示之施用第一級毒品
    犯行，惟其間均無集合犯之實質上一罪關係，應僅就本件犯
    行論處。又被告前因（廢止前）煙毒案件，經法院判處有期
    徒刑3 年4 月確定，於假釋期間再犯罪，因撤銷假釋而於90
    年9 月13日入監執行殘刑2 年9 月又24日，並於93年3 月31
    日縮短刑期執行完畢，有台灣高等法院被告前案紀錄表在卷
    可參，其於5 年以內再故意犯本件有期徒刑以上之罪，為累
    犯，依刑法第47條第1 項之規定，均應予加重其刑。爰審酌
    被告前因多次施用毒品案件，經送觀察、勒戒、強制戒治、
    不起訴處分，且經判決處刑執行完畢後，仍不愛惜機會戒除
    毒癮，再為本件犯行，顯見被告不知悔改施毒之惡習，惟念
    及被告犯後坦承犯行，而施用毒品係戕害自身身體健康，並
    未危及他人，犯後態度尚可，而刑法業已廢止連續犯之規定
    ，自宜就案情酌予處刑等一切情狀，量處如主文所示之刑，
    以資懲儆。
五、至檢察官併案意旨（案號：96年度毒偵字第980 號、96年度
    毒偵第1768號）另以：被告復於如附表所示之時間及地點，
    施用第一級毒品海洛因，因認被告各該次施用毒品犯行，亦
    涉犯毒品危害防制條例第10條第1 項之施用第一級毒品罪，
    且與上開論罪部分具有集合犯、習慣犯之實質上一罪關係，
    移請併案審理等語。惟查，所謂集合犯，乃在構成要件上本
    即預定有複數之同種行為反覆實施之犯罪（如常業犯、收集
    犯），施用毒品，在構成要件上尚難謂有此預定；且同條例
    第10條規定之施用毒品犯罪，並不以施用毒品「而成癮」、
    或習慣為構成要件。再檢察官併案所指施用第一級毒品之時
    點，如附表編號1 所列「95年10月22日上午11時30分採尿回
    溯24小時內某時許」、編號2 所列「95年11月22日某時許」
    之時點，與本案認明之犯罪時點即「95年10月15日上午某時
    」，二者在時間上相隔達7 日、37日之久，均難率認被告乃
    係出於單一集合犯或接續犯之決意所為之者。顯見被告就如
    附表編號1 、2 所示施用毒品犯行，均係各別另行起意為之
    ，自非集合犯可言。又檢察官復未就此提出積極證據加以證
    明被告確有在密切接近之時、地持續實行複次行為，則本院
    自難採信併案部分與本案犯行間，存有集合犯之實質上一罪
    、習慣犯關係而併予審理，爰將附表編號1 、2 部分退回檢
    察官另為適法之處理。
六、另同署檢察官復就被告所為如附表編號3 所示各次之施用第
    一級毒品犯行，以95年度毒偵字第8412號、第8413號起訴，
    及以96年度毒偵字第643 號移送併辦，業經本院95年度訴字
    第4364號判決判處有期徒刑1 年在案（經檢察官提起上訴中
    ，尚未確定）。上開判決雖將被告本案及如附表編號1 、2
    之施用第一級毒品犯行，以其間有集合犯關係予以判決在內
    。惟查，上開判決所認明之施用毒品時點均係於刑法95年7
    月1 日正式修正施行之後，如「95年9 月21日9 時許」、「
    95 年11 月3 日12時許」、「95年11月25日17時許」，惟與
    本案認明之犯罪時點即「95年10月15日上午某時」，在時間
    點上相隔各達24日、19日、41日之久，均難率認被告係出於
    單一集合犯或接續犯之決意所為之者，揆諸上開規定及說明
    ，本案被告施用上開毒品犯行，與上開判決所起訴或併案之
    施用毒品犯行間，應無集合犯之實質上一罪關係已明，則本
    案起訴犯行自難受上開判決效力所及，是以本院仍應審究處
    罰，併此敘明。
七、據上論斷，應依刑事訴訟法第273 條之1 第1 項、第284 條
    之1 、第299 條第1 項前段，毒品危害防制條例第10條第1
    項，刑法第11條前段、第47條第1 項，判決如主文。
本案經檢察官甲○○到庭執行職務
中　　華　　民　　國　　96　　年　　4 　　月　　30　　日
　                刑事第二庭    法　官  李昆南
以上正本，係照原本作成，證明與原本無異。
如不服本判決，應於送達後10日內，向本院提出上訴狀。
中　　華　　民　　國　　96　　年　　4 　　月　　30　　日
                                書記官  黃美玲
附錄本判決論罪法條：
毒品危害防制條例第10條
施用第一級毒品者，處 6 月以上 5 年以下有期徒刑。
附表：
┌──┬────────┬──────┬────────┬───────┐
│編號│施用時間（民國）│施用地點　　│扣案物　　　　　│移送併案案號  │
├──┼────────┼──────┼────────┼───────┤
│ 1　│95年10月22日上午│不詳        │無              │96年度毒偵字第│
│　　│11時30分採尿回溯│            │　　            │980號         │
│    │24小時內某時許，│            │                │              │
│    │施用第一級毒品海│            │                │              │
│    │洛因。          │            │                │              │
├──┼────────┼──────┼────────┼───────┤
│ 2　│95年11月22日某時│在高雄縣大寮│無　            │96年度毒偵字第│
│　　│許，施用第一級毒│鄉溪寮村堤防│　              │1768號        │
│    │品海洛因。      │路之堤防上。│　              │　            │
├──┼────────┼──────┼────────┼───────┤
│ 3  │95年9月21日9時許│高雄縣大寮鄉│無　            │95年度毒偵字第│
│    │、95年11月3 日12│翁園村翁園路│　              │8412號、第8413│
│    │時許、95年11月25│115 號住處附│　　　　　　　　│號起訴、96年度│
│    │日17時許        │近香蕉園內、│                │毒偵字第643 號│
│    │                │大寮鄉內某產│                │移送併辦，經本│
│    │                │業道路旁香蕉│                │院95年度訴字第│
│    │                │園內等處    │                │4364號判決（尚│
│    │                │            │                │未確定）      │
└──┴────────┴──────┴────────┴───────┘
